【裁判字號】    97,易,88
【裁判日期】    970411
【裁判案由】    竊盜
【裁判全文】
臺灣士林地方法院刑事判決                97年度易字第88號
公  訴  人  臺灣士林地方法院檢察署檢察官
被      告  乙○○
上列被告因竊盜案件，經檢察官提起公訴（96年度偵字第15545
號），本院判決如下：
    主  文
乙○○竊盜，累犯，處有期徒刑陸月，如易科罰金，以新臺幣壹
仟元折算壹日。
    事  實
一、乙○○於民國94年間，曾因犯竊盜案件，經臺灣臺北地方法
    院以95年度易字第2 號判決判處有期徒刑4 月確定，並於95
    年8 月19日因縮短刑期執行完畢。詎仍不知悔改，於96年12
    月16日14時30分許，行經臺北市○○區○○街61巷時，見丙○○所有且停放於該處之車號8P-5541 號自用小客車內有財
    物，認有機可趁，竟基於意圖為自己不法所有之犯意，以不
    詳方式聯接該車輛之電瓶正、負極，以解除車門中控鎖後，
    開啟車門入內翻動財物，而竊取丙○○置於車內之百達翡麗
    （Patek Philippe）手錶1 支後得手離去。嗣因乙○○於開
    啟車門時，觸動車內警報器，丙○○得知後隨即趕至現場，
    發現乙○○正自其車旁處快步往臺北市○○區○○路3 段26
    7 巷離去，丙○○上前質問，乙○○隨即將所竊得之前述手
    錶丟棄在路旁水溝蓋處，適為路過之甲○○發覺並拾起，丙○○始知手錶遭竊，而查悉上情。
二、案經臺北市政府警察局大同分局報告臺灣士林地方法院檢察
    署檢察官偵查起訴。
    理  由
一、訊據被告乙○○矢口否認有何竊盜犯行，並辯稱：伊並無竊
    盜，當時伊走於路上，遭丙○○上前攔路，稱其為警察，並
    指伊竊盜，伊隨後就被帶回警察局，伊不知道發生何事云云
    。惟查：
  (一)證人即告訴人丙○○於本院審理時曾證稱：「那天伊車輛之
    防盜器在叫，大燈在閃，伊就知道車子被盜」、「下車時物
    品沒有散落，是事後被翻弄」等語（見本院卷第35至35-1頁
    、第38頁）。且證人丙○○之前開車輛之右車門有被開啟、
    車內財物散落一地及車上之煙灰缸亦被拉出等情，有卷附照
    片3 張可為佐證（見偵卷第21至23頁），足認證人丙○○之
    前述車輛有遭人侵入並翻動等情，應可認定。
  (二)再證人丙○○亦證稱：「伊知道車子被偷後，從職訓中心2
    樓下來，就看到被告從車旁離開」、「伊看到被告背部朝著
    我，從車子旁邊準備要離開，... 伊從後面追他」等語（見
    本院卷第35-1頁）。而被告亦自承當日有行經該處，走至承
    德路後沿承德路走，後被證人丙○○拉住等情（見本院卷第
    42頁中段）。亦可認證人丙○○所證述之於發覺其車輛可能
    遭竊後，所看見行經其車身及被其追上而捉住之人，應屬被
    告無疑。
  (三)另證人即在現場目擊之甲○○於本院審理時曾證稱：伊有看
    到被告將東西從左手換至右手，藏在袖口，後來伊看到被告
    與證人丙○○往回走到某巷口時，被告將該東西順手往水溝
    蓋丟下去，伊好奇走過，看到手錶在水溝蓋上，伊就把手錶
    撿起來並問丙○○手錶是不是他掉的，丙○○說是，沒多久
    警察就來了等語明確（見本院卷第39頁）。衡情，證人丙○○、甲○○與被告均互不認識，亦無夙怨，證人甲○○理應
    無故意陷害被告之情。況證人甲○○於案發時僅是路過，與
    證人丙○○並不相識，亦無有特定迴護證人丙○○之情，而
    有故意誣指被告之理。況證人丙○○追上被告後，曾質問被
    告為何偷東西等情，業據證人丙○○證述甚詳（見本院卷第
    35-1頁），而被告於偵查時亦稱：「... ，有3 個人拉住我
    ，並要翻動我的手提袋，後來我們就吵起來」等語（見偵卷
    第43頁），參以證人甲○○於本院審理時則證稱：「因為他
    們2 人在爭執，很大聲引人注目，我就停下來繼續看」等語
    明確，顯見證人甲○○係因被告與證人丙○○發生激烈爭吵
    時，始駐足圍觀，對於爭吵中之被告及證人丙○○之言語、
    舉止，當能清楚見聞。況證人甲○○距離被告，僅約5 、60
    公尺（見本院卷第41頁上方），是證人甲○○對於與證人丙○○爭吵中之被告將握於手中之物，換手藏匿，繼之丟棄於
    路旁水溝蓋等不尋常舉動，當能清楚看見，無誤認之虞。是
    被告確實於與證人丙○○爭執中，將手中所握之物品丟棄在
    路旁水溝蓋等節，亦可認定。
  (四)又證人甲○○看見被告將手中物品丟至路旁水溝蓋後，其即
    上前撿拾，並經證人丙○○確認該物品為證人丙○○所有之
    手錶，後由證人丙○○領回等節，業經證人丙○○與甲○○
    於本院審理時證述甚詳（分見本院卷第35-1頁上方及第40頁
    上方），且互核一致。此外，亦有照片5 張、贓物認領保管
    單1 紙等附卷可佐（見偵卷第15至19頁），是被告所丟棄之
    物品確係證人丙○○所有之手錶之事實，應屬無疑。
  (五)綜上，被告確實以不詳方式進入證人丙○○之車內，而竊取
    證人丙○○所有之手錶1 支之犯行，應可認定，被告上開所
    辯，均是事後卸責之詞，不可採信。本件被告竊盜犯行，罪
    證明確，應依法論科。
二、核被告乙○○所為，係犯刑法第320 條第1 項之竊盜罪。又
    被告有事實欄所載之犯罪科刑及執行完畢等情，有臺灣高等
    法院被告全國前案紀錄表在卷可稽，其受有期徒刑執行完畢
    後5 年內，再故意犯本件有期徒刑以上之罪，為累犯，應依
    刑法第47條第1 項規定加重其刑。爰審酌被告乙○○前已有
    多次竊盜前案，竟不知悔悟，冀圖不勞而獲，乘機竊取告訴
    人置放於車內財物，及其生活狀況、品行、智識程度，犯後
    猶飾詞卸責，犯後態度不佳及犯罪之手段等一切情狀，認公
    訴人建議求處有期徒刑1 年，稍嫌過重，爰量處如主文所示
    之刑，並諭知易科罰金折算標準，以示警懲。
三、末按竊盜犯贓物犯保安處分條例第2 條第4 項規定，應執行
    之刑未達1 年以上者，不適用本條例。查本院就本件被告之
    科刑時已審酌被告上揭各項情狀，認被告就本案犯行判處有
    期徒刑6 月即屬適當，自不適用竊盜犯贓物犯保安處分條例
    相關規定，是公訴人請依該條例併予諭知應於刑之執行前令
    入勞動場所強制工作，即屬無據，附此敘明。
據上論斷，應依刑事訴訟法第299 條第1 項前段，刑法第320 條
第1 項、第47條、第41條第1 項前段，刑法施行法第1 條之1，
判決如主文。
本案經檢察官高俊申到庭執行職務。
中    華    民    國    97    年    4     月    11    日
                  刑事第六庭法  官  莊明達
以上正本證明與原本無異。
如不服本判決，應於收受送達後10日內向本院提出上訴書狀，其
未具體敘述上訴理由者，請於上訴期間屆滿後20日內向本院補提
理由書狀。（均須按他造當事人之人數附繕本）
                            書記官  陳慧中
中    華    民    國    97    年    4     月    11    日
附錄本案論罪科刑依據法條全文
刑法第320條
意圖為自己或第三人不法之所有，而竊取他人之動產者，為竊盜
罪，處5 年以下有期徒刑、拘役或5 百元以下罰金。
意圖為自己或第三人不法之利益，而竊佔他人之不動產者，依前
項之規定處斷。
前二項之未遂犯罰之。


司法院資訊處製作；財團法人民間司法改革基金會備份。
